【裁判字號】    95,交簡上,47
【裁判日期】    950630
【裁判案由】    過失傷害
【裁判全文】
臺灣高雄地方法院刑事判決            95年度交簡上字第47號
上  訴  人  臺灣高雄地方法院檢察署檢察官
被      告  乙○○
上列上訴人因被告過失傷害案件，不服本院高雄簡易庭中華民國
94年12月27日94年度交簡字第3159號第一審刑事簡易判決（聲請
簡易判決處刑案號：94年度偵字第25433 號），提起上訴，本院
管轄之第二審合議庭判決如下：
    主  文
上訴駁回。
    事實及理由
一、本案經本院審理結果，認原審以被告乙○○所為，係犯刑法
    第284 條第1 項前段之過失傷害罪，且依刑法第62條前段自
    首規定減輕其刑，而量處拘役40日，如易科罰金，以300 元
    折算1 日，其認事用法均無違誤，量刑亦屬妥適，應予維持
    ，爰引用原審判決書記載之事實、證據及理由（如附件），
    並補充證據如下：（一）證人甲○○、前往現場處理員警蔡
    金全於本院審判中，分別就交通事故發生經過情形以及據報
    前往現場處理情形證述歷歷；（二）另有道路交通事故肇事
    人自首情形紀錄表附卷可參。
二、訊據被告猶執前詞辯稱：證人即告訴人甲○○原站立在路邊
    豎立之牛肉店招牌後面，被招牌擋住，伊看不到甲○○，後
    來甲○○突然從招牌後面衝出來，伊立即煞車，但仍閃避不
    及而肇事云云，經查，原審判決就被告辯詞不可採取之理由
    ，業已詳為論述，證人甲○○於本院審判中亦證稱其並無突
    然從招牌後面衝出之情事，況被告既自稱在遠處就看見甲○
    ○步行至路旁牛肉店，則當應有所警覺留意，而依當時該處
    視線良好之情況，被告並無無法及早煞車或閃避之理，所辯
    尚不足採。本件檢察官循告訴人之請求，以原審判決刑度過
    輕為由提起上訴，惟按法官於有罪判決中，究應如何量處罪
    刑，為實體法賦予審理法官裁量之刑罰權事項，法官行使此
    項裁量權，自得依據個案情節，參諸刑法第57條所定各款犯
    罪情狀之規定，於該法定刑度範圍內，基於合義務性之裁量
    ，量處被告罪刑，此量刑之裁量權，固屬於憲法所保障法官
    獨立審判之核心，惟法院行使此項裁量權，亦非得以任意或
    自由為之，仍應受一般法律原理原則之拘束，即仍須符合法
    律授權之目的、法律秩序之理念、國民法律感情及一般合法
    有效之慣例等規範，尤其應遵守比例原則及平等原則之意旨
    ，否則即可能構成裁量濫用之違法（另參見最高法院86年度
    臺上字第7655號判決意旨），亦即如非有裁量逾越或裁量濫
    用之違法情事，自不得擅加指摘其違法或不當。經核原審所
    為之量刑裁量，並無裁量逾越或裁量濫用之違法情事，從而
    ，上訴意旨以原審量刑過輕為由提起上訴，為無理由，應予
    駁回。
據上論斷，應依刑事訴訟法第455 條之1 第1 項、第3 項、第36
8 條、第373 條，判決如主文。
本案經檢察官黃碧玉到庭執行職務。
中    華    民    國    95    年    6     月    30    日
                  交通法庭  審判長法  官 邱明弘
                                  法  官 李嘉益
                                  法  官 譚德周
以上正本證明與原本無異。
不得上訴。
中    華    民    國    95    年    6     月    30    日
                                  書記官 廖美玲


司法院資訊處製作；財團法人民間司法改革基金會備份。
